Config:
  hfst:
    Gen: ../../../src/generator-gt-norm.hfst
    Morph: ../../../src/analyser-gt-norm.hfst
  xerox:
    Gen: ../../../src/generator-gt-norm.xfst
    Morph: ../../../src/analyser-gt-norm.xfst
    App: lookup

Tests:



# todo:
# Proofread the gold standard (below)
# Then: run analyser, then correct.


  Verb - mǟʼdlõ: # Verb 60 'eng /est mäletada/fin' - full paradigm
     mǟʼdlõ+V+Inf: mǟʼdlõ
     mǟʼdlõ+V+Ger: mǟʼdlõs
     mǟʼdlõ+V+Sup: mǟʼdlõm
     mǟʼdlõ+V+Sup+Ine: mǟʼdlõmõs
     mǟʼdlõ+V+Sup+Ela: mǟʼdlõmõst
     mǟʼdlõ+V+Sup+Tra: mǟʼdlõmõks
     mǟʼdlõ+V+Sup+Abe: mǟʼdlõmõt
     mǟʼdlõ+V+Ind+Prs+Sg3: mǟʼdlõb
     mǟʼdlõ+V+Ind+Prs+Pl2: mǟʼdlõt
     mǟʼdlõ+V+Ind+Prs+Pl3: mǟʼdlõbõd
     mǟʼdlõ+V+Ind+Prt+Sg3: mǟʼdliz
     mǟʼdlõ+V+Ind+Prt+Pl2: [mǟʼdlizt, mǟʼdliztõ]
     mǟʼdlõ+V+Ind+Prt+Pl3: [mǟʼdlizt, mǟʼdliztõ]
     mǟʼdlõ+V+Ind+ConNeg+Sg: mǟʼdlõ
     mǟʼdlõ+V+Cond+Sg3: mǟʼdlõks
     mǟʼdlõ+V+Imprt+Sg2: mǟʼdõl
     mǟʼdlõ+V+Imprt+ConNeg+Sg2: mǟʼdõl
     mǟʼdlõ+V+Imprt+Pl2: mǟʼdlõgid
     mǟʼdlõ+V+Jus+Sg3: mǟʼdlõg
     mǟʼdlõ+V+Quo+Sg3: mǟʼdliji
     mǟʼdlõ+V+ActPrfPrc: mǟʼdlõn
     mǟʼdlõ+V+PssPrfPrc: mǟʼdõltõd

